【裁判字號】    92,交聲,1
【裁判日期】    920116
【裁判案由】    違反道路交通管理處罰條例聲明異議
【裁判全文】
臺灣臺北地方法院交通事件裁定                        九十二年度交聲字第一號
    異議人即
    受處分人  甲○○  男  四十.
右列異議人即受處分人因違反道路交通管理處罰條例案件，對於臺北市交通事件裁決
所中華民國九十一年十二月五日所為之處分（原處分案號：北市裁三字第裁２２－Ａ
ＸＸ０１７０１５號），聲明異議，本院裁定如左：
        主      文
異議駁回。
        理      由
一、按汽車停車時，停車向外開啟車門時，應注意行人、車輛、並讓其先行，道路交
    通安全規則第一百十二條第一項第十五款定有明文。按汽車駕駛人，停車時，停
    車時間、位置、方式、車種不依規定者，處新臺幣（下同）六百元以上一千二百
    元以下罰緩，道路交通管理處罰條例第五十六條第一項第九款定有明文。而汽車
    駕駛人駕駛汽車違反道路交通安全規則，因而肇事致人受傷，吊扣其駕駛執照三
    個月至六個月，道路交通管理處罰條例第六十一條第二項亦定有明文。
二、本件異議人即受處分人甲○○於九十一年六月二十五日八時五十分許，駕駛車號
    ＥＨ—７１１５號自用小客車，停在臺北市○○○路肇事處由北向南方向，開啟
    左前車門時，左前車門與沿同向行駛由駕駛人陳于純所駕駛車號ＴＶＡ—８７８
    號輕型機車之右前車頭擦撞而肇事，致輕型機車倒地，輕型機車駕駛人陳于純右
    手臂、右臉頰受傷。嗣經報警處理，臺北市政府警察局交通警察大隊，以受處分
    人「開啟車門未注意車輛」，「違反道路交通安全規則因而肇事致人受傷」，有
    違反道路交通管理處罰條例第五十六條第一項第九款、第六十一條第三項之事實
    而掣單舉發。嗣異議人未於應到案日期前申訴，原處分機關函請舉發機關調查結
    果，仍認異議人確有前揭違規事實，乃依道路交通管理處罰條例第五十六條第一
    項第九款，裁處異議人罰鍰八百元，併依道路交通管理處罰條例第六十一條第三
    項，裁處異議人吊扣駕駛執照六個月。
三、異議人雖未否認於右開被舉發時地發生事故之事實，惟來狀辯稱：（一）伊當時
    車已停妥，有看照後鏡；（二）騎士速度很快等語。經查：右開事實業據異議人
    ，及陳于純分別於警訊中供述在卷，並有道路交通事故調查報告表、交通事故談
    話紀錄表、交通事故補充資料表、交通事故分析研判表、受理交通違規事件調查
    表等影本附卷可考，並均詳實記載事故時地、原因，及傷者受傷狀況，本件確有
    致人受傷之事實甚為明確，異議意旨雖以前開情詞置辯，尚難認為可採，本件事
    證明確，異議人之違規行為堪以認定。
四、綜上所述，異議人駕駛汽車確實有違反前述道路交通管理處罰條例第五十六條第
    一項第九款之規定，並因而肇事使陳于純受傷之違規行為，從而原處分機關依道
    路交通管理處罰條例第五十六條第一項第九款，及第六十一條第二項規定從輕裁
    處異議人罰鍰八百元並吊扣異議人之駕駛執照六個月，洵無違誤，本件異議為無
    理由，自應將其異議駁回。
據上論斷，應依道路交通案件處理辦法第十九條，裁定如主文。
中      華      民      國    九十二    年      一      月     十六     日
                                      臺灣臺北地方法院交通法庭
                                          法  官  黃程暉
右正本證明與原本無異。
如不服本裁定應於送達後五日內向本院提出抗告狀
                                          書記官  張華瓊
中      華      民      國    九十二    年      一      月     十七     日


司法院資訊處製作；財團法人民間司法改革基金會備份。
